臺灣彰化地方法院刑事判決　　　　　　　93年度易字第1294號
公　訴　人　臺灣彰化地方法院檢察署檢察官
被　　　告　己○○
　　　　　　戊○○
　　　　　　丙○○
上列被告等因恐嚇取財等案件，經檢察官提起公訴（九十三年度
偵字第七○四○號），本院判決如下：
    主  文
己○○、戊○○共同連續意圖為自己不法之所有，以恐嚇使人將
本人之物交付，己○○處有期徒刑貳年拾月，戊○○處有期徒刑
貳年陸月；扣案之電話簿壹本及金融卡壹張，均沒收。
丙○○免訴。
    事  實
一、己○○與戊○○共同基於意圖為自己不法所有之概括犯意聯
    絡，自民國九十三年二月起至同年三月間止，共組網鴿勒贖
    集團，分推由己○○或戊○○自行在彰化縣員林鎮百果山區
    ，架設捕鴿攔網，連續攔截竊取經過該處空中過往賽鴿，並
    由己○○依據竊得賽鴿腳環上所載之編號及鴿主聯絡電話，
    以公共電話聯繫鴿主乙○○、丁○○、壬○○（已於九十三
    年五月五日死亡）、庚○○、甲○、辛○○等人，並連續於
    電話中恫稱：只要依其指示匯款便會釋回賽鴿，否則即將賽
    鴿殺害等情，致使上開鴿主聽聞後心生畏懼，進而先後交付
    新臺幣（下同）二千三百十元、一萬八千元、一萬二千元、
    二萬三千五百元、四千零十元、二千零十元不等價金之贖款
    ，並依其指示將上開款項匯入由其使用之大眾商業銀行西台
    南分行、戶名丙○○、帳號000000000000號帳
    戶中，再由己○○以該帳戶之金融卡前往自動提款機取款花
    用殆盡。嗣經警循線查獲，並扣得戊○○所有供恐嚇取財所
    用之電話簿一本，及己○○所有供領取匯款所使用之上開帳
    戶金融卡一張。
二、案經彰化縣警察局彰化分局報請臺灣彰化地方法院檢察署檢
    察官偵查起訴。
    理  由
壹：有罪部分
一、訊據被告己○○對前揭犯罪事實均坦認不諱，訊據被告戊○○則僅供承將鴿主乙○○之賽鴿資料提供予己○○，並知悉
    己○○取得賽鴿資料之目的係欲向鴿主恐嚇取財等情，雖矢
    口否認有何竊盜犯行及其他恐嚇取財犯行，辯稱：鴿主乙○○之賽鴿係自行飛來，伊才將賽鴿資料提供予己○○云云。
    惟查：
（一）上揭被告己○○之犯罪事實，業據其於本院審理時坦承確
      有竊取賽鴿及恐嚇取財之犯行，核與被害人乙○○、丁○○、庚○○、甲○、辛○○等人於警訊時證述被害之情節
      相符，並有大眾商業銀行西台南分行、戶名丙○○、帳號
      000000000000號帳戶之出入明細資料一件附
      卷可憑，復有戊○○所有供恐嚇取財所用之電話簿一本，
      及己○○所有供領取匯款所使用之前開帳號金融卡一張扣
      案可資佐證，是被告己○○此部分犯行，堪先認定。
（二）次查前開被告戊○○之犯罪事實，亦據其於本院準備程序
      時供承將鴿主乙○○之賽鴿資料提供予己○○，並知悉己○○取得賽鴿資料之目的係欲向鴿主恐嚇取財等情，且依
      被告己○○與戊○○於九十三年二月二十二日二十一時許
      所為之通訊監察紀錄內容，渠等於電話通訊中一再提及有
      關搭設攔網之進度，並提及「去巡」、「巡到」等語，顯
      然均與架設攔網竊鴿有關，此有檢察官核發之通訊監察書
      、執行人員所製作通訊監察譯文表及錄音帶各一件存卷可
      據，堪認被告戊○○對於上開架設攔網竊鴿一事，亦確有
      參與無訛，而被害人乙○○、丁○○、庚○○、甲○、辛○○等人之被害事實，亦據其等於警訊時證述被害之情節
      明確，並有大眾商業銀行西台南分行、戶名丙○○、帳號
      000000000000號帳戶之出入明細資料一件附
      卷，以及戊○○所有供恐嚇取財所用之電話簿一本，及己○○所有供領取匯款所使用之金融卡一張扣案可資佐證，
      已如前述，是被告戊○○前開犯行，亦同堪認定。
（三）另查被告戊○○對於渠等間欲以「擄鴿勒贖」之方式恐嚇
      取財，事前業已知悉而具有共識，顯然已存有犯意之聯絡
      ，縱其僅分擔竊取賽鴿及告知資料之部分事宜，而推由被
      告己○○全程參與分擔實施竊取賽鴿及恐嚇取財行為，被
      告戊○○就恐嚇取財部分亦仍成立刑法上之共同正犯，要
      屬當然。
（四）綜上所述，被告戊○○前揭所辯，均屬無據，尚無可採，
      其與被告己○○二人前開犯行，事證明確，均堪認定，應
      予依法論科。
二、核被告己○○、戊○○所為，均係犯刑法第三百二十條第一
    項之普通竊盜罪、第三百四十六條第一項恐嚇取財罪。被告
    二人就上開竊盜及恐嚇取財犯行，均有犯意聯絡及行為分擔
    ，應分別論以共同正犯。被告二人多次竊盜及恐嚇取財犯行
    ，各自時間緊接，方法相同，觸犯構成要件相同之罪名，顯
    係各基於概括犯意反覆為之，應分依連續犯之規定，分別論
    以竊盜、恐嚇取財既遂一罪，並各依法加重其刑。又被告二
    人上開連續竊盜與連續恐嚇取財犯行間，有方法、結果之牽
    連關係，應依刑法第五十五條之規定，從一重之連續恐嚇取
    財罪處斷。爰審酌被告二人之品行、智識程度，犯罪之動機
    、目的、手段、犯罪所得、所生損害，其二人參與本件犯罪
    之程度暨渠等犯後態度等一切情狀，分別量處如主文所示之
    刑，以示懲儆。扣案之電話簿一本及金融卡一張，係分屬被
    告二人所有供本件恐嚇取財犯罪所用，爰併依刑法第三十八
    條第一項第二款之規定予以沒收。
貳：免訴部分
一、公訴意旨另略以：被告丙○○於九十二年六月間，因缺錢使
    用，藉由不詳管道得知可藉由出賣自己申設之金融機構帳戶
    ，得款花用；且能預見其提供帳戶予不相識之人使用，可能
    幫助不詳之犯罪集團供作非法使用（常業詐欺或恐嚇取財）
    ，竟仍不違其本意，基於幫助他人涉犯恐嚇取財之犯意，以
    不詳價格將自行申設之大眾商業銀行西台南分行、帳號00
    0000000000號帳戶存簿（含金融卡、印章等物）
    在不詳地點交付姓名、年籍均不詳、綽號「阿泉」之男子，
    再由該名綽號「阿泉」之男子將上開帳戶轉交己○○供作上
    開恐嚇取財犯行使用之人頭帳戶，而以前揭方式幫助己○○
    等人遂行恐嚇取財犯行，因認被告丙○○涉犯刑法第三十條
    、第三百四十六條第一項之幫助恐嚇取財罪嫌等語。
二、按案件曾經判決確定者，應諭知免訴之判決，刑事訴訟法第
    三百零二條第一款定有明文。又訴訟上所謂一事不再理之原
    則，關於實質上一罪或裁判上一罪，亦均有其適用，最高法
    院六十年臺非字第七十七號著有判例可資依循。
三、查本件被告丙○○前曾因於九十二年七月十日至同月三十日
    間之某日，出售其於第一商業銀行臺南分行、中國信託商業
    銀行西臺南分行所申設帳戶之犯行，經臺灣臺南地方法院於
    九十四年一月三十一日，以九十三年度易字第六三八號幫助
    恐嚇取財案件，判處被告丙○○有期徒刑六月，並諭知易科
    罰金之折算標準，於九十四年三月四日確定，此有該刑事判
    決及臺灣高等法院被告前案紀錄表各一份存卷可憑；本件被
    告丙○○被訴於九十二年六月間，出售其於大眾商業銀行西
    台南分行所申設帳戶之犯行，與前開業經判決確定之犯罪事
    實，時間緊接，手法相似，犯罪構成要件相同，顯係基於概
    括之犯意反覆為之，二者應有連續犯之裁判上一罪關係，而
    為前揭確定判決之既判力所及，從而，依照首開說明，本件
    就被告丙○○部分，爰不經言詞辯論，逕為諭知免訴之判決
    。
據上論斷，應依刑事訴訟法第二百九十九條第一項前段、第三百
零二條第一款、第三百零七條，刑法第二十八條、第五十六條、
第三百四十六條第一項、第三百二十條第一項、第五十五條、第
三十八條第一項第二款，罰金罰鍰提高標準條例第一條前段，判
決如主文。
本案經檢察官江孟芝到庭執行職務。
中    華    民    國    94    年   12     月   27     日
                  臺灣彰化地方法院刑事第三庭
                      審判長法官  李  進  清
                      法      官  紀  佳  良
                      法      官  王  昌  鑫
以上正本證明與原本無異。
如不服本判決，應於判決送達後10日內向本院提出上訴狀 (須附
繕本)。
告訴人或被害人對於判決如有不服具備理由請求檢察官上訴者，
其上訴期間之計算係以檢察官收受判決正本之日期為準。
中　　華　　民　　國　　95　　年　　1 　　月　　3 　　日
                      書  記  官  張  木  松
附錄論罪科刑法條：
中華民國刑法第320條第1項
(普通竊盜罪、竊佔罪)
意圖為自己或第三人不法之所有，而竊取他人之動產者，為竊盜
罪，處 5 年以下有期徒刑、拘役或 500 元以下罰金。
前二項之未遂犯罰之。
中華民國刑法第346條第1項
(單純恐嚇罪)
意圖為自己或第三人不法之所有，以恐嚇使人將本人或第三人之
物交付者，處6 月以上5 年以下有期徒刑，得併科1 千元以下罰
金。
前二項之未遂犯罰之。
